【裁判字號】    99,簡,4577
【裁判日期】    990531
【裁判案由】    毒品危害防制條例
【裁判全文】
臺灣板橋地方法院刑事判決              99年度簡字第4577號
公  訴  人  臺灣板橋地方法院檢察署檢察官
被      告  甲○○
上列被告因違反毒品危害防制條例案件，經檢察官提起公訴（99
年度毒偵字第3407號），被告自白犯罪，本院認宜以簡易判決處
刑，改依簡易程序審理判決如下：
    主      文
甲○○施用第二級毒品，累犯，處有期徒刑參月，如易科罰金，
以新臺幣壹仟元折算壹日。扣案甲基安非他命（驗餘淨重零點捌
陸玖捌公克）沒收銷燬之。
    事實及理由
一、按檢察官依通常程序起訴，經被告自白犯罪，法院認為宜以
    簡易判決處刑者，得不經通常審判程序，逕以簡易判決處刑
    ，刑事訴訟法第449 條第2 項定有明文。本件被告對起訴之
    犯罪事實坦承不諱，本院認宜以簡易判決處刑，爰依首揭規
    定，不經通常審判程序，逕以簡易判決處刑，核先敘明。
二、甲○○於民國90年間因殺人未遂案件，經本院以90年度訴字
    第2187號判決判處有期徒刑1 年10月、1 年2 月，應執行有
    期徒刑2 年10月，經臺灣高等法院以91年度上訴字第2250號
    判決就其中一罪撤銷原判決，改判處有期徒刑1 年10月，其
    餘上訴駁回，2 罪定應執行有期徒刑2 年10月確定，於92年
    1 月15日入監執行，至93年3 月29日縮短刑期假釋出監，至
    94年5 月3 日保護管束期滿，假釋未經撤銷，以已執行論。
    於96年間因施用毒品案件，經本院以96年度毒聲字第1379號
    裁定送觀察、勒戒後，認無繼續施用毒品之傾向，於96年9
    月10日執行完畢，經臺灣板橋地方法院檢察署檢察官於96年
    9 月10日以96年度毒偵字第4070號為不起訴處分確定。詎不
    知警惕，基於施用第2 級毒品甲基安非他命之犯意，於99年
    4 月11日20時許，在臺北縣三重市○○街上「肯特旅館」，
    以燒烤之方式施用第2 級毒品甲基安非他命1 次。嗣於同年
    月13日12時20分許，在臺北縣三重市○○路○ 段10號前為警
    盤查，甲○○於有偵查權限之警員發覺其有施用第2 級毒品
    犯行前，主動向警方坦承施用第2 級毒品甲基安非他命，並
    扣得第2 級毒品甲基安非他命（淨重0.87公克，取0.0002公
    克鑑驗，餘0.8698公克）及其所有裝盛前開甲基安非他命以
    施用之包裝袋1 個。案經臺北市政府警察局中正第一分局報
    告臺灣板橋地方法院檢察署檢察官偵查後起訴。
三、被告於警詢、檢察官偵查中對前揭犯罪事實坦承不諱，又被
    告於99年4 月13日為警採集之尿液，經送臺灣尖端先進生技
    醫藥股份有限公司檢驗結果，呈安非他命類（安非他命、甲
    基安非他命）陽性反應一情，有臺北市政府警察局偵辦毒品
    案件尿液檢體委驗單、臺灣尖端先進生技醫藥股份有限公司
    濫用藥物檢驗報告各1 份在卷可憑，足認被告前開自白與事
    實相符，堪信為真。再被告於96年間因施用毒品案件，經本
    院以96年度毒聲字第1379號裁定送觀察、勒戒後，認無繼續
    施用毒品之傾向，於96年9 月10日執行完畢，經臺灣板橋地
    方法院檢察署檢察官於96年9 月10日以96年度毒偵字第4070
    號為不起訴處分確定一情，有臺灣高等法院被告前案紀錄表
    1 份在卷可憑，其於觀察、勒戒執行完畢釋放後5 年內再犯
    毒品危害防制條例第10條第2 項施用第2 級毒品罪，核與同
    條例第23條第2 項所定相符。本件事證明確，被告犯行洵堪
    認定，自應依法論科。
四、按甲基安非他命為毒品危害防制條例第2 條第項第2 款所定
    之第2 級毒品，是核被告所為，係犯毒品危害防制條例第10
    條第2 項之施用第2 級毒品罪。被告因施用而持有第2 級毒
    品甲基安非他命之低度行為，為施用行為所吸收，係不罰之
    前行為，不另論罪。再被告有如事實欄所示之論罪科刑及執
    行完畢情形，有臺灣高等法院被告前案紀錄表1 份附卷可稽
    ，其於徒刑執行完畢後，5 年以內再故意犯本件有期徒刑以
    上之罪，為累犯，應依刑法第47條第1 項之規定加重其刑。
    被告於警方未發覺其所犯本件施用第2 級毒品甲基安非他命
    之犯行前，即向警方自行陳述其涉犯前開犯行，並接受裁判
    一節，有被告警詢筆錄在卷可參（見99年度毒偵字第3407號
    偵查卷第6 頁），故被告前開施用第2 級毒品犯行合於刑法
    第62條前段之自首要件，爰依法減輕其刑。並依刑法第71條
    第1 項規定，先加後減之。爰審酌被告前因施用毒品案件，
    業經觀察、勒戒，仍未能戒除施用毒品惡習，再犯本件施用
    毒品犯行，委無足取，併衡其犯罪動機、目的、所犯施用毒
    品犯行究為自戕行為，犯罪後坦承犯行，犯罪後態度尚可等
    一切情狀，量處如主文所示之刑，並諭知易科罰金之折算標
    準。扣案甲基安非他命（驗餘淨重0.8698公克），係屬第2
    級毒品，不問屬於被告所有與否，均應依毒品危害防制條例
    第18條第1 項前段沒收銷燬之，裝盛前開甲基安非他命之包
    裝袋1 個，可與其內甲基安非他命分別秤重一情，有交通部
    民用航空局航空醫務中心99年4 月28日航藥鑑字第0992784
    號毒品鑑定書1 份在卷可參，即無難以析離而無法個別宣告
    沒收之情事（參最高法院92年度臺上字第6911號判決意旨）
    ，且為被告所有，供裝盛甲基安非他命以施用一情，業據被
    告供陳在卷，應依刑法第38條第1 項第2 款規定併予宣告沒
    收。
五、依刑事訴訟法第449 條第2 項前段、第3 項、第450 條第1
    項，毒品危害防制條例第10條第2 項、第18條第1 項前段，
    刑法第11條、第47條第1 項、第62條前段、第71條第1 項、
    第41條第1 項前段、第38條第1 項第2 款，逕以簡易判決處
    刑如主文。
六、如不服本判決，應於判決送達之翌日起10日內，以書狀敘述
    理由，向本庭提出上訴。
本案經檢察官李美金到庭執行職務。
中    華    民    國    99    年    5     月    31    日
                    刑事第十二庭    法  官  何燕蓉
上列正本證明與原本無異。
                                    書記官  王元佑
中    華    民    國    99    年    5     月    31    日

司法院資訊處製作；財團法人民間司法改革基金會備份。
